【裁判字號】    99,交抗,341
【裁判日期】    990422
【裁判案由】    聲明異議
【裁判全文】
臺灣高等法院臺中分院刑事裁定         99年度交抗字第341號
抗  告  人
即受處分人  甲○○
上列抗告人因聲明異議案件，不服臺灣臺中地方法院民國99年3
月19日第一審裁定（99年度交聲字第792、793號）提起抗告，本
院裁定如下
    主  文
抗告駁回。
    理  由
一、本案經本院審理結果，認第一審裁定關於道路交通管理處罰
    條例第二十七條第一項之違規（即原處分案號：中監違字第
    裁六０－ＺＢＰ０三七０七五號）部分並無不當，應予維持
    ，並引用第一審裁定書記載之理由（如附件，本件抗告人抗
    告範圍僅限於中監違字第裁六０－ＺＢＰ０三七０七五號部
    分，併予敘明）。
二、本件抗告人即受處分人甲○○抗告意旨略以：(一)受處分人因
    違反道路交通管理處罰條例，經交通部公路總局臺中區監理
    所於九十八年十一月二十四日以中監違字第裁六０－ＺＢＰ
    ０三五一九八、ＺＢＰ０三七０七五號裁決書分別裁處罰鍰
    一千二百元、六千元，經其聲明異議後，該所於九十九年一
    月十五日以中監自字第０九九０００一七四一號函復之，並
    撤銷原處分，惟其仍不服，該所遂於九十九年一月十九日以
    中監違字第六０－ＺＢＰ０三五一九八、ＺＢＰ０三七０七
    五號裁決書裁處罰鍰六百元、三千元。(二)以上兩件裁定是同
    一行為產生的結果；且狀況完全相同，在應繳日前沒住在車
    籍地址、沒收到罰單，受處分人對於因未申裝戶行駛電子收
    費車道遭裁處罰鍰六百元，並無意見，惟受處分人對於因未
    申裝戶行駛電子收費大車道，九十八年二月二十二日十七時
    五十四分過違規地點，經通知補繳，繳費期限九十八年四月
    十日止未補繳，遭裁處罰鍰三千元，則有不服，懇請就此部
    分撤銷原處分，另為適法之裁定云云。
三、經查：
  (一)關於汽車未申裝ETC而行駛於高速公路電子收費車道，成立
    道路交通管理處罰條例第三十三條第三項之違規，舉發機關
    依法舉發，汽車行駛於高速公路，於駛進收費站繳費時，未
    依標誌指示過站繳費，處分機關依法裁處駕駛人六百元以上
    一千二百元以下之罰鍰。至於汽車行駛於應繳費之公路應繳
    納之通行費，經通知補繳，逾期仍未繳納者，舉發機關另依
    同條例第二十七條第一項，舉發汽車行駛於應繳費之公路，
    不依規定繳費，處分機關依法裁處汽車所有人或駕駛人新臺
    幣三千元以上六千元以下之罰鍰，並追繳欠費，兩罰乃為不
    同行為之處罰，先予敘明。
  (二)查受處分人之戶籍地原設籍於「臺中市○○○街六號」，自
    九十八年四月二日始將住所遷入「臺北市○○區○○街三十
    九巷七號三樓」，此有受處分人戶籍謄本一份在卷可考，而
    本件應繳納之通行費，經遠通電收公司依戶政機關之戶籍登
    記之住址為認定受處分人住所地之標準，依上開之戶籍地址
    寄送「補繳通行費及作業處理費通知單」，業於九十八年三
    月二十三日送達於受處分人上開「臺中市○○○街六號」住
    所，並依法辦理寄存送達，寄存於臺中漢口路郵局，業已生
    合法送達之效力，而上開催繳通知單因寄存送達而發生合法
    送達效力，此乃依法律規定所發生之送達效力，不受受處分
    人實際是否或於何時領取寄存文件之影響，是受處分人未於
    催繳通知單載明之繳款期限前補繳通行費及作業處理費，於
    補繳期限終止日之次日已成立道路交通管理處罰條例第二十
    七條第一項之違規，舉發機關依法舉發並無違誤。而內政部
    警政署國道公路警察局於九十八年六月二十二日依法舉發，
    該舉發單（載明應到案期限為九十八年七月二十二日）係於
    九十八年六月二十四日送達於「臺中市○○○街六號」處所
    ，並寄存在同上郵局，斯時受處分人之住所已遷移至「臺北
    市○○區○○街三十九巷七號三樓」，自非合法送達，是原
    處分機關就受處分人之違規事實依道路交通管理處罰條例第
    四十條及違反道路交通管理事件統一裁罰基準及處理細則第
    四十三條、第四十四條、第六十七條規定，裁處低額罰鍰三
    千元，受處分人並未受有逾期加重處罰之不利益後果。原審
    法院同此認定，因而裁定駁回抗告人此部分之聲明異議，核
    其認事用法均無不當。抗告人徒憑個人主觀解釋，猶執前詞
    ，提起抗告，指摘原裁定此部分不當，並無可採。本件抗告
    為無理由，應予駁回。
四、據上論結，應依道路交通案件處理辦法第二十六條、刑事訴
    訟法第四百一十二條，裁定如主文。
            刑事第一庭  審判長法  官
中    華    民    國    99    年    4     月    22    日
            刑事第一庭    審判長法  官  陳  紀  綱
                                法  官  張  智  雄
                                法  官  姚  勳  昌
以上正本證明與原本無異。
不得抗告。
                                書記官  吳  宗  玲
中    華    民    國    99    年    4     月    22    日

司法院資訊處製作；財團法人民間司法改革基金會備份。
